【裁判字號】    98,審易,1804
【裁判日期】    990108
【裁判案由】    竊盜
【裁判全文】
臺灣桃園地方法院刑事判決            98年度審易字第1804號
公  訴  人  臺灣桃園地方法院檢察署檢察官
被      告  乙○○
上列被告因竊盜案件，經檢察官提起公訴（98年度偵字第23722
號），被告等於本院準備程序進行中，就被訴事實為有罪之陳述
，經本院告知簡式審判程序意旨，並聽取公訴人及被告之意見後
，本院裁定改依簡式審判程序審理，茲判決如下：
    主      文
乙○○攜帶兇器竊盜，累犯，處有期徒刑捌月，扣案之美工刀、
固定鉗、電纜鉗、鋼片手鋸各壹支及棉質手套壹雙均沒收。
    事實及理由
一、犯罪事實：
    緣乙○○前於民國87年間因違反麻醉藥品管理條例案件，經
    臺灣高等法院以88年度上訴字第2310號判決判處有期徒刑5
    年6 月確定；又於88年間因贓物案件，經本院以88年度易字
    第1869號判決判處有期徒刑6 月確定；復於同年間因贓物案
    件，經本院以89年度訴字第659 號判決判處有期徒刑4 月確
    定。嗣上揭3 案經本院以91年度聲字第1015號定應執行有期
    徒刑6 年2 月，於95年1 月11日縮短刑期假釋出監並付保護
    管束，而於95年5 月29日保護管束期滿，未經撤銷假釋，未
    執行之刑，以已執行論（於本案構成累犯）。又於96年間因
    竊盜案件，經本院以97年度易字第195 號判決判處有期徒刑
    8 月，減為有期徒刑4 月確定；又於97年間因施用毒品案件
    ，經本院以97年度審易字第1988號判決判處有期徒刑3 月確
    定，上開2 罪經本院以98年度聲字第1425號裁定應執行有期
    徒刑6 月確定，於98年11月9 日易科罰金執行完畢（於本案
    不構成累犯）。詎仍不知悔改，基於意圖為自己不法所有之
    犯意，於98年10月9 日19時許，在址設桃園縣蘆竹鄉○○路
    ○ 段6 號之聯邦染整股份有限公司後方圍牆外，手戴棉質手
    套1 雙，並持其所有客觀上足對人之生命、身體、安全構成
    威脅，具有危險性而可作為兇器使用之美工刀、固定鉗、電
    纜鉗、鋼片手鋸等工具，先使用鋼片手鋸將水管鋸開後，再
    使用電纜鉗將電纜線剪斷，而以此方式竊取上開公司所有之
    電纜線1 批，得手後隨即持上開竊得之電纜線，至位於臺北
    縣林口鄉附近某山區，將包覆在電纜線外之塑膠皮削除或燒
    熔，共計取得電纜線內之銅線18綑（重約180 公斤），並將
    銅線置於牌照號碼為MI-2081 號自用小客車之後行李箱內，
    嗣於翌日（10日）14時5 分許，駕駛上開自用小客車行經國
    道二號公路東向18公里處即桃園縣八德市路段，因行車不穩
    左右偏移，為警欄檢當場查獲，並扣得電纜18綑（共計約
    180 公斤）、美工刀、固定鉗、電纜鉗、鋼片手鋸各1 支與
    棉質手套1 雙，及與本案無關之塑膠手套1 隻（內含另1 只
    棉手套）。
二、證據名稱：
  (一)被告乙○○於警詢、檢察官偵查、本院準備程序及審理中之
    自白。
  (二)告訴代理人甲○○於警詢之指訴。
  (三)國道公路警察局第六警察隊扣押筆錄、扣押物品表、贓物認
    領保管單、過磅紀錄各1 份、現場及扣案物照片8 張、扣案
    之美工刀、固定鉗、電纜鉗、鋼片手鋸各1 支及棉質手套1
    雙。
  (四)臺灣高等法院被告前案紀錄表1 份。
三、核被告所為，係犯刑法第321 條第1 項第3 款之攜帶兇器竊
    盜罪。被告有如事實欄所載之犯罪科刑及執行完畢紀錄，有
    卷附之臺灣高等法院被告前案紀錄表各1 份可按，其於有期
    徒刑執行完畢後，5 年以內故意再犯本案有期徒刑以上之罪
    ，為累犯，應依刑法第47條第1 項規定加重其刑。爰審酌被
    告正值壯年，本有良好謀生能力，自應循合法管道賺取所需
    財物，而今捨此不為，竟循此等破壞他人財產法益之途徑圖
    謀不勞而獲，暨渠等犯罪動機、目的、手段、所竊得財物，
    及犯罪後坦承犯行，態度良好等一切情狀，量處如主文所示
    之刑。至扣案之美工刀、固定鉗、電纜鉗、鋼片手鋸各1 支
    及棉質手套1 雙，均係被告所有供本件竊盜所用之物，業據
    被告於警詢、檢察官偵查及本院審理時供承在卷，爰依刑法
    第38條第1 項第2 款規定，宣告沒收之。
四、應適用之法條：
    刑事訴訟法第299 條第1 項前段、第273 條之1 第1 項、第
    310 條之2 、第454 條第1 項，刑法第321 條第1 項第3 款
    、第47條第1 項、第38條第1 項第2 款。
五、如不服本判決，得自收受送達之翌日起10日內向本院提出上
    訴狀（應附繕本），其未敘述上訴理由者，應於上訴期間屆
    滿後20日內補提理由書狀於本院，上訴於臺灣高等法院。
本案經檢察官丁俊成到庭執行職務。
中    華    民    國    99    年    1     月    8     日
                刑事庭        法  官  林靜梅
以上正本證明與原本無異。
如不服本判決應於收受判決後10日內向本院提出上訴書狀，並應
敘述具體理由。其未敘述上訴理由者，應於上訴期間屆滿後20日
內向本院補提理由書( 均須按他造當事人之人數附繕本) 「切勿
逕送上級法院」。
                              書記官  施春祝
中    華    民    國    99    年    1     月    8     日
附錄本案論罪科刑法條：
中華民國刑法第321條第1項（加重竊盜罪）
犯竊盜罪而有左列情形之一者，處6月以上、5年以下有期徒刑：
一  於夜間侵入住宅或有人居住之建築物、船艦或隱匿其內而犯
    之者。
二  毀越門扇、牆垣或其他安全設備而犯之者。
三  攜帶兇器而犯之者。
四  結夥三人以上而犯之者。
五  乘火災、水災或其他災害之際而犯之者。
六  在車站或埠頭而犯之者。

司法院資訊處製作；財團法人民間司法改革基金會備份。
